ASLAMBEKOV ELTCHI

Âge

E-mail

eltchi.aslambekov@etu.unice.fr

Mobile

Adresse

Permis

B + Véhicule

LANGUES:

- Anglais (niveau B2)
- Espagnol (niveau B1)
- Russe (langue maternelle)

CENTRE D'INTÉRÊT:

Je suis passionné par l'informatique, en particulier le développement et la cybersécurité. J'aime le sport, notamment le tennis. Depuis 12 ans, je suis licencié au Tennis Club d'Antibes. Je pratique 2 à 3 entrainements par semaine dans le groupe compétition.

COMPÉTENCES:

Programmation:

- Python
- HTML/CSS
- SQL, PHP

Réseaux:

- Administration et conception d'un réseau
- Sécurisation d'un réseau

Montage vidéo: Adobe After Effects Bureautique: Word, Excel, PowerPoint

FORMATIONS:

1ère année en BUT Réseaux et Télécommunications

IUT Nice Côte d'Azur Sophia Antipolis 2023-2024

BAC GÉNÉRAL spécialité MATHS/INFORMATIQUE MENTION BIEN

Lycée Audiberti Antibes 2022-2023

EXPÉRIENCES:

Projet CHECKLIST en collaboration avec Thales Alenia Space

Objectif: coder un site web avec une base de donnée SQL active répondant à des besoins spécifiques IUT Nice Côte d'Azur Sophia Antipolis 2023-2024

ACTIVITE SPORTIVE: TENNIS

CONTRAT ÉTUDIANT CDI ÉDUCATEUR TENNIS

Enseignant au mini-tennis (groupe d'enfants âgés de 3-5 ans) Tennis Club d'Antibes Septembre 2023 - actuel

Certification Arbitre de chaise niveau A1 + PSC1

Fédération Française de Tennis

Nice

2021-2022